臺灣臺中地方法院刑事判決　　　　　　　　　　　　　九十年度易字第二六○○號
　　公　訴　人　臺灣台中地方法院檢察署檢察官
　　被　　　告　甲○○
　　選任辯護人　陳武璋
右列被告因恐嚇取財等案件，經檢察官提起公訴（九十年度偵字第六六六四號），本
院判決如左：
    主  文
甲○○連續意圖為自己不法之所有，以恐嚇使人將本人之物交付，處有期徒刑貳年。
扣案之行動電話貳支，均沒收。
    事  實
一、甲○○素行不佳，前曾犯違反懲治走私條例罪（未構成累犯），詎仍不知悔改。
    甲○○明知綽號「黑狗輝」之成年男子所持有如附表之鴿子係來源不明之贓物，
    竟仍於民國（下同）八十七年六月一日起，以每隻新台幣（下同）一千三百元之
    代價，在國道中山高速公路中清交流道附近故買前開贓物；並事先循報紙廣告，
    向不詳姓名、年籍自稱「黃小姐」之人，以一萬元代價購得丁○○及乙○○兩人
    分別於郵局所開立之000000－0－000000－0號（於八十七年五月
    十六日開戶，嗣於八十九年一月五日經臺灣台中地方法院檢察署八十八年十二月
    三十日中檢茂謙八八他○○二九二五字第九○一一一號函，函請將該帳戶相關儲
    金簿及金融卡作掛失止付處理）及000000－000000－0號（於八十
    七年八月十日開戶，多次辦理掛失重新申請新提款卡，且於八十九年十月二十七
    日申請更換印鑑）帳戶郵政存簿及金融卡（嗣乙○○帳戶郵政存簿及金融卡經止
    付後由自動補摺機及自動提款機沒收），以供作向被害人恐嚇匯款之用。甲○○
    自綽號「黑狗輝」之成年男子處購得上開來源不明之鴿子後，遂基於恐嚇取財之
    概括犯意，循鴿子腳環所留之電話，連續於如附表所示之時間，以其所有之行動
    電話插入易付卡電話晶片後打電話恐嚇如附表所示之被害人須依附表所示之金額
    付款後，始將賽鴿放回，致附表所示之被害人心生畏懼，而將約定之贖金匯入甲○○所指定之上開丁○○、乙○○兩人之帳戶內後，始將前開鴿子釋放飛回。嗣
    於九十年一月十九日，經警持臺灣台中地方法院檢察署檢察官搜索票在台中市北
    屯區○○○路○段一一一號十一樓甲○○住處，查獲甲○○用來恐嚇附表被害人
    所使用之行動電話二支，始查悉上情。
二、案經台中市警察局第一分局及第五分局報請臺灣臺中地方法院檢察署檢察官偵查
    起訴。
    理  由
一、本件訊據被告甲○○固坦承明知前開向綽號「黑狗輝」之成年男子所購買之鴿子
    係贓物，猶仍故買後恐嚇被害人一情不諱，惟辯稱：伊僅自八十九年四、五月時
    起方開始為之，伊亦僅恐嚇取財二、三十隻鴿子，順利取得贖款而已，並未恐嚇
    取財到達如附表所示之二百零一次之多，可能係因「黃小姐」重複販售上開帳戶
    ，導致被害人眾多，且伊在鴿主沒錢時，未得贖款之情況下，亦將鴿子放回去云
    云。被告甲○○所選任辯護人則辯護稱，被告甲○○係於八十九年四、五月間才
    開始接觸鴿子，並由於其之鴿子遭他人網捕、勒贖款項後，其欲贖回，始將鴿友
    之鴿子亦一併贖回，而後才向其他鴿友請求付款，取回被告甲○○付與綽號「黑
    狗輝」之成年男子之款項而已，有些甚至無代價即予放回，自行吸收所付款項，
    絕非有意勒贖，並請求傳喚證人庚○○、丙○○、戊○○為證云云。惟查（一）
    、上開被告甲○○所購買之前開「丁○○」、「乙○○」郵局帳戶，自八十七年
    六月間起即陸續有因鴿子失竊遭恐嚇後匯款贖鴿之紀錄，此有上開帳戶往來紀錄
    表及如附表所示之被害人己○○等人之警訊筆錄在卷可佐，被告甲○○所辯係因
    「黃小姐」重複販售上開帳戶云云，然郵局帳戶所使用之郵政存簿及金融卡均僅
    可申請乙份使用，縱事後掛失，亦僅得使用郵局補發之郵政存簿及金融卡，無法
    同時使用二份以上之郵政存簿及金融卡，且被告甲○○亦自承並無證據證明販賣
    帳戶之人係重複販賣等語（見九十年度偵字第六六六四號卷第六十一頁正面）。
    是被告甲○○所辯無非係矯飾卸責之詞，不足採信。（二）、被告甲○○於警訊
    中直承係自八十八年間起開始連續向鴿主恐嚇取財，嗣改稱係自八十九年四、五
    月間起開始連續向鴿主恐嚇取財（見九十年度偵字第六六六四號卷第五頁反面、
    卷第六十七頁反面、第三十四頁反面）；而於偵查中則供述稱，係自八十九年七
    、八月間起開始連續向鴿主恐嚇取財（見九十年度偵字第六六六四號卷第五十六
    頁正面）；惟於本院審理中則又改供述稱，係自八十九年六月間起開始連續向鴿
    主恐嚇取財（見本院九十一年三月八日審判筆錄），另再改供述稱，係自八十九
    年四、五月間起開始連續向鴿主恐嚇取財（見本院九十一年四月十六日審判筆錄
    ）。足見被告甲○○前後所供反反覆覆，其真實性即有斟酌餘地。（三）、被告
    甲○○所選任辯護人前開辯護，經核顯與常情不符，且被告甲○○於本院九十一
    年三月二十九日審理時，到庭就下列問題供述稱亦不合常理如下：
    問：對你警訊筆錄所述，係從八十八年開始勒贖的，有何意見？（提示並告以要
        旨）
    被告：那是警員寫錯的。
    問：你向鴿主勒贖這件事情，是不是違法的？
    被告：我不知道。後來才知道是違法的。
    問：既然知道是違法的，你敢讓別人知道你在擄鴿勒贖？
    被告：我不敢讓人家知道。
    問：丙○○與戊○○係何人？
    被告：是他們的鴿子在我這裡，沒有錢給我，我也把鴿子放回去的鴿主。
    問：擄鴿勒贖有無跟鴿主見過面？
    被告：沒有。
    問：既然沒有見過面，你怎麼請求這兩人作證？
    被告：我有他們的電話，我把他們的電話抄在我的簿子上，我打完電話就把該抄
          電話的紙張撕掉。
    問：既然撕掉為何還知道被害鴿主？
    被告：我認識他們，我知道他們住哪裡。因為我沒有向他們收錢。
    問：沒有收錢就沒有犯罪嗎？
    被告：我沒有說沒犯罪。
    問：既然有犯罪還敢去鴿主家？
  被告：我想說大家做個朋友。
    問：你每隻是不是向黑狗輝以壹仟三百元買來的？
    被告：對。
    問：既然鴿子是買來的，沒有向鴿主勒贖到錢，你會無條件放回去，你不是虧錢
        了嗎？
    被告：因為我是順便把鴿子帶回來的。
    問：你今日請求傳訊的證人庚○○、丙○○、戊○○三人為何以前都沒有提出過
        ？
    被告：在流氓該案提出過了。
    另證人庚○○、戊○○亦於本院九十一年四月十六日審理時，到庭具結證稱如下
    ：
    法官請被告暫退庭外候訊，隔離訊問。
    問：認識被告甲○○？
    證人庚○○：認識，他八十九年四、五月間，經由我一個朋友沈東源介紹來替我
                訓練鴿子，並幫我載運鴿子放飛，一公里十元，我以前也被擄鴿勒
                贖過，庭提苗栗地院九十年度易字第六○四號判決。
    法官閱後發還請其影印後附卷。
    問：八十九年四、五月間你認識他之間，以前有無跟被告接觸過？
    證人庚○○：沒有，而且也不知道他以前做什麼工作。
    問：你知道被告有無在向別人擄鴿勒贖？
    證人庚○○：我不知道。
    問：有無聽過被告說過有關擄鴿勒贖的事情？
    證人庚○○：沒有。是他前幾天來找我說要幫他作證。
    問：你以前知道他有被擄鴿勒贖過？
    證人庚○○：我八十九年有被擄鴿勒贖，我付了贖款之後，我請被告甲○○到高
                速公路的彰化交流道幫我取回鴿子，因該鴿子受傷，我住彰化秀水
                。
    問：去取回鴿子，歹徒不是曝光了嗎？
    證人庚○○：他們通常都是這樣做。
    問：你還知道什麼事情？
    證人庚○○：無。
    問：辯護人有何請求訊問證人？
    辯護人：請求訊問證人，被告是否有向證人提到被告自己的鴿子是否也被擄？
    證人庚○○：沒有。
    問：認識被告甲○○？
    證人戊○○：八十九年五月我外訓的鴿子被他抓去，我說不重要，他就把我的鴿
                子放回來，後來他說他是計程車司機，我是在豐原市○○路五三○
                號做飼料店，他有到我店裡面來坐。
    問：被告抓你的鴿子去，他怎麼跟你聯絡？
    證人戊○○：鴿子腳環有我的電話，他打來的，我跟他說不重要，他就把鴿子放
                回來了。
    問：被告一開始打電話給你的時候，有無說要多少錢？
    證人戊○○：被告沒有提到錢的事情。
    問：他沒有提到錢的事情，為何你會跟他回答「那隻鴿子不重要」這句話？
  證人戊○○：他很誠意的跟我通知。
    問：他一隻一千三百元買來的，為何沒有代價就願意把鴿子放回去？
    證人戊○○：因為那鴿子不重要。
    問：有任何的証據証明你說的話實在？
    證人戊○○：沒有。
    是綜據上述，被告甲○○所選任辯護人前開辯護亦難憑採。而證人庚○○、戊○○之上開證詞則亦均與常情扞格難入，是其等證言顯係臨訟勾串迴護被告之詞，
    委無足取，自難採為對被告甲○○有利事實認定之證據。此外，復有附表被害人
    己○○等人之匯款單（均影本）、臺灣中區郵政管理局九十年十二月十二日支0
    0000000字第三七○號函、九十一年四月十日支九一字第五○六○○二三
    四二號函、臺灣北區郵政管理局九十年十二月十七日支00000000字第○○三號函覆文等附卷可憑，及被告甲○○恐嚇被害人所使用之行動電話二支扣案
    可資佐證。是綜據上述，被告甲○○空言否認，所辯無非臨訟畏罪飾卸之詞，要
    無足採，事證已臻明確，被告甲○○犯行洵堪認定。
二、核被告甲○○所為，係犯刑法第三百四十九條第二項之故買贓物罪及刑法第三百
    四十六條第一項恐嚇取財罪。被告甲○○先後多次故買贓物、恐嚇取財犯行，時
    間緊接，犯罪構成要件又復相同，顯係基於概括之犯意為之，為連續犯，爰依刑
    法第五十六條之規定以一罪論，並加重其刑。又公訴人起訴事實雖未敘及被告甲○○起訴事實外之其餘十六次之犯行（按公訴人僅起訴一百九十次而已，惟其中
    起訴書附表原編號九十七、一四三、一四六、一四八、一七七號係重複，且其中
    起訴書附表原編號五被害人應為張明智、原編號一一八、一六三被害人應為己○○才正確，故僅起訴一百八十五次而已，加上其餘十六次，共為二百零一次犯行
    ），然該部分犯罪事實與公訴人起訴之犯罪事實既具連續犯，屬裁判上一罪關係
    ，依審判不可分之原則，亦為起訴效力所及，自為本院審理論究範圍，併予敘明
    。再被告甲○○故買賽鴿之目的即係向鴿子之所有人恐嚇取財，是被告甲○○所
    犯前開故買贓物及恐嚇取財二罪間有方法結果之牽連關係，為牽連犯，應從一重
    之恐嚇取財罪處斷。爰審酌被告甲○○不思正當營生，竟以不法手段圖得不法利
    益，坐享不勞而獲之財，引發鴿友極大不安，被告甲○○犯罪之動機、目的、手
    段、品行不佳，詳如前述，此有台灣台中地方法院檢察署刑案資料查註紀錄表一
    份在卷可按、所生危害巨大及犯罪後猶飾詞狡賴犯行，毫無悔意，且犯罪後迄今
    仍未與被害人等達成民事和解，取得諒解，犯後態度不佳等一切情狀，量處如主
    文所示之刑，以資懲儆。扣案之如事實欄所載之行動電話二支為被告供犯罪所用
    之物，且屬被告所有，爰依法併予宣告沒收之。
據上論斷，應依刑事訴訟法第二百九十九條第一項前段、刑法第五十六條、第三百四
十六條第一項、第三百四十九條第二項、第五十五條、第三十八條第一項第二款、罰
金罰鍰提高標準條例第一條前段，判決如主文。
中      華      民      國    九十一    年      四      月     三十     日
                                    臺灣臺中地方法院刑事第四庭
                                        法  官      洪  俊  誠
右正本證明與原本無異。
如不服本判決，應於判決送達後十日內向本院提出上訴狀，上訴於臺灣高等法院臺中
分院(須附繕本)。
                                        書記官      胡  美  娟
中      華      民      國    九十一    年      四      月     三十     日
附錄論罪科刑實體法條文：
刑法第三百四十九條：
收受贓物者，處三年以下有期徒刑、拘役或五百元以下罰金。
(罰金部份業經提高十倍為五千元)
搬運、寄藏、故買贓物或為擔保者，處五年以下有期徒刑、拘役或科或併科一千元以
下罰金。
(罰金部份業經提高十倍為一萬元)
因贓物變得之財物，以贓物論。
刑法第三百四十六條：
意圖為自己或第三人不法之所有，以恐嚇使人將本人或第三人之物交付者，處六月以
上五年以下有期徒刑，得併科一千元以下罰金。
(罰金部份業經提高十倍為一萬元)
以前項方法得財產上不法之利益，或使第三人得之者，亦同。
前二項之未遂犯罰之。
